臺灣桃園地方法院刑事判決　　　　　　　96年度訴字第226號
公　訴　人　台灣桃園地方法院檢察署檢察官
被　　　告　甲○○
　　　　　　　　　　（另案羈押在臺灣桃園看守所）
上列被告因違反毒品危害防制條例案件，經檢察官提起公訴（95
年度毒偵字第5839號、第6270號）及追加起訴（96年度蒞追字第
5 號），被告於準備程序中就被訴事實為有罪之陳述，經本院合
議庭裁定由受命法官獨任行簡式審判程序，茲判決如下：
    主  文
甲○○施用第一級毒品，累犯，處有期徒刑拾月；又施用第二級
毒品，累犯，處有期徒刑柒月，如附表編號一扣案物品欄(1)所示
之物沒收銷燬，如附表編號一扣案物品欄(2)所示之物沒收之；又
施用第一級毒品，累犯，處有期徒刑拾月，如附表編號二扣案物
品欄(1)所示之物沒收銷燬，如附表編號二扣案物品欄(2)所示之物
沒收之；又施用第二級毒品，累犯，處有期徒刑柒月，如附表編
號二扣案物品欄(3)所示之物沒收銷燬，如附表編號二扣案物品欄
(4)所示之物沒收之。應執行有期徒刑貳年肆月，如附表編號一扣
案物品欄(1)、編號二扣案物品欄(1)、(3)所示之物均沒收銷燬，如
附表編號一扣案物品欄(2)、編號二扣案物品欄(2)、(4)所示之物均
沒收之。
    事  實
一、甲○○前於民國80年間因竊盜等案件，經本院判處有期徒刑
    1 年3 月、罰金300 元確定，又於81年間因違反藥事法，經
    本院判處有期徒刑8 月確定，再於81年間因違反麻醉藥品管
    理條例、竊盜等案件，經本院分別判處有期徒刑9 月、1 年
    6 月確定，該3 罪嗣經臺灣高等法院裁定應執行刑為有期徒
    刑2 年8 月，前揭數罪接續執行，後於83年10月8 日縮短刑
    期假釋出監，假釋期滿日為85年9 月1 日，於假釋期間復因
    犯竊盜案件，經本院以87年度易緝字第36號判決判處有期徒
    刑10月確定，經撤銷假釋，再於86年間因犯偽造文書罪，經
    本院以86年度易字第2415號判決判處有期徒刑6 月確定，前
    2 罪接續執行，於87年5 月5 日執行完畢。又於87年間因施
    用毒品，經送觀察勒戒轉強制戒治，於88年5 月21日停止戒
    治付保護管束，隨即於同日服前開假釋經撤銷之殘刑1 年10
    月24日。其又於87年間因施用第一級、第二級毒品，經本院
    以88年度易字第364 號判決判處應執行有期徒刑10月確定（
    施用第一級毒品部分判處有期徒刑7 月、施用第二級毒品部
    分判處有期徒刑5 月），又於87年間因違反槍砲彈藥刀械管
    制條例，經本院以88年度訴字第475 號判決判處有期刑6 月
    併科罰金新臺幣80,000元確定，該3 罪之有期徒刑部分嗣經
    本院裁定應執行刑為有期徒刑1 年4 月確定，其服完前開殘
    刑後即自90年4 月13日起服該有期徒刑1 年4 月，於90年7
    月13日假釋交付保護管束，須至91年11月9 日始縮刑期滿。
    於假釋期間復因違反毒品危害防制條例，經本院以91 年 度
    訴字第1674號判決判處應執行有期徒刑1 年6 月確定（連續
    施用第一級毒品部分判處有期徒刑1 年、連續施用第二級毒
    品部分判處有期徒刑8 月），又因違反槍砲彈藥刀械管制條
    例案件，經本院於以91年度訴緝字第87號判決判處有期徒刑
    1 年併科罰金新臺幣27,000元確定，上開2 罪之有期徒刑部
    分嗣經本院裁定應執行有期徒刑2 年6 月，並與前揭殘刑1
    年6 月接續執行，迄於95年4 月17日縮刑期滿執行完畢。
二、又甲○○前於87年間因施用第二級毒品案件，經臺灣板橋地
    方法院以87年度毒聲字第180 號裁定送觀察、勒戒後，認無
    繼續施用毒品之傾向，由臺灣板橋地方法院檢察署檢察官於
    87年7 月3 日以87年度偵字第11885 號不起訴處分確定，又
    因施用第一級、第二級毒品案件，除經本院以87年度毒聲字
    第3216號裁定送觀察、勒戒，因認有繼續施用毒品傾向，復
    經本院以87年度毒聲字第3580號裁定令入戒治處所施以強制
    戒治，嗣經本院以88年度毒聲字第2626號裁定停止強制戒治
    ，並交付保護管束，於88年12月29日保護管束期滿外，並經
    本院於88年4 月16日以88年度易字第364 號判決判處應執行
    有期徒刑10月確定（施用第一級毒品部分判處有期徒刑7 月
    、施用第二級毒品部分判處有期徒刑5 月）。再於91年間因
    連續施用第一級、第二級施用毒品案件，除經本院以91年度
    毒聲字第807 號裁定送強制戒治，嗣經本院以91年度毒聲字
    第3482號裁定停止強制戒治，並交付保護管束，迄92年7 月
    27日保護管束期滿外，並經本院於91年12月23日以91年度訴
    字第1674號判決判處應執行有期徒刑1 年6 月確定（連續施
    用第一級毒品部分判處有期徒刑1 年、連續施用第二級毒品
    部分判處有期徒刑8 月）。詎猶不知悔改，於前開強制戒治
    執行完畢釋放後5 年內，復基於施用第一級毒品海洛因之犯
    意，於95年10月31日晚上8 時許，駕駛其所有車號7690-PK
    號車輛停放在桃園縣大溪鎮某路旁，將第一級毒品海洛因置
    入香煙內，點燃香煙方式施用第一級毒品海洛因1 次，復基
    於施用第一級毒品海洛因之犯意，於95年11月27上午10時許
    ，駕駛其所有上開車輛停放在桃園縣大溪鎮某路旁，以上開
    方式施用第一級毒品海洛因1 次；另基於施用第二級毒品甲
    基安非他命（起訴書誤載為安非他命）之犯意，於95年10月
    31日下午4 時許，駕駛其所有車號7690-PK 號車輛停放在桃
    園縣大溪鎮某路旁，以將第二級毒品甲基安非他命置入玻璃
    球內，再以火燒烤加熱吸用霧化煙氣之方式，施用甲基安非
    他命1 次，又基於施用第二級毒品甲基安非他命之犯意，於
    95年11月27日上午10時許，駕駛其所有車號7690-PK 號車輛
    停放在桃園縣大溪鎮某路旁，以將第二級毒品甲基安非他命
    置入玻璃球內，再以火燒烤加熱吸用霧化煙氣之方式，施用
    甲基安非他命1 次。嗣分別於如附表所示時、地為警查獲，
    並扣得如附表所示之物。
三、案經桃園縣政府警察局桃園分局、平鎮分局報請臺灣桃園地
    方法院檢察署檢察官偵查起訴。
    理  由
一、本件被告甲○○所犯係死刑、無期徒刑、最輕本刑為3 年以
    上有期徒刑以外之罪，其於準備程序中就被訴事實為有罪之
    陳述，經法官告知簡式審判程序之旨，並聽取公訴人、被告
    之意見後，依刑事訴訟法第273 條之1 第1 項規定，經本院
    合議庭裁定，由受命法官獨任進行簡式審判程序，並為審理
    判決，合先敘明。
二、上開犯罪事實，業經被告坦承不諱，且被告於95年11月2 日
    下午3 時45分許、95年11月27日下午1 時10分許分別為警查
    獲後所採集之尿液，經送請臺灣檢驗科技股份有限公司檢驗
    結果，均呈嗎啡陽性、安非他命類反應，此有桃園縣政府警
    察局桃園分局、平鎮分局被採尿人姓名編號對照表及臺灣檢
    驗科技股份有限公司濫用藥物尿液檢驗報告在卷可稽，並有
    扣案如附表編號一至二扣案物品欄所示之物可供佐證，而附
    表編號一扣案物品欄(1)、編號二扣案物品欄(3)經送請鑑定，
    確含第二級毒品甲基安非他命成分、編號二扣案物品欄(1)確
    含第一級毒品海洛因成分一節，憲兵司令部刑事鑑識中心96
    年2 月12日安鑑字第0960000233號鑑定書在卷可參，是被告
    任意性自白核與上開事證相符，被告施用毒品犯行堪予認定
    。又被告前因施用毒品案件，經本院裁定送觀察勒戒、強制
    戒治後，於92年7 月27日戒治期滿執行完畢等情，有刑案資
    料查註紀錄表、全國施用毒品案件記錄表、受觀察勒戒人毒
    品及前科紀錄簡列表、臺灣高等法院被告全國前案紀錄表各
    1 份在卷為憑，其於前開強制戒治執行完畢5 年內再犯本件
    施用毒品罪，可堪認定。綜上所述，被告係於5 年內再犯毒
    品危害防制條例第10條之罪，應予依法論科。
三、核被告所為，係犯毒品危害防制條例第10條第1 項、第2 項
    之施用第一級毒品罪、施用第二級毒品罪。被告施用毒品前
    後持有毒品之低度行為，均為其施用毒品之高度行為所吸收
    ，不另論罪。而被告有如事實欄所述之2 次施用第一級毒品
    海洛因之犯行、2 次施用第二級毒品甲基安非他命之犯行，
    犯意各別，應予分論併罰。查被告有前揭有期徒刑之執行紀
    錄，此有臺灣高等法院被告全國前案紀錄表1 份附卷可稽，
    被告於前開有期徒刑之執行完畢後，5 年內故意再犯本件最
    重本刑為有期徒刑以上之罪，為累犯，應依刑法第47條第1
    項之規定，加重其刑。爰審酌被告屢次矯治及處罰均未戒除
    毒癮，可見毒癮已深，不易自拔，另考量其犯後坦承犯行之
    態度、生活狀況、智識程度、素行等一切情狀，各量處如主
    文所示之刑，並定其應執行刑
四、扣案如附表編號一扣案物品欄(1)、編號二扣案物品欄(3)均為
    查獲之第二級毒品甲基安非他命、編號二扣案物品欄(1)內含
    第一級毒品海洛因之殘渣袋2 只，與其附著之塑膠袋無法剝
    離，不問屬於犯人與否，均應依毒品危害防制條例第18 條
    第1 項前段規定沒收銷燬之。至如附表編號一扣案物品欄(2)
    、編號二扣案物品欄(4)之毒品外包裝袋2 只（包裝第二級毒
    品甲基安非他命所用，均係用於包裹毒品，防其裸露、潮濕
    ，便於攜帶施用，及扣案如附表編號二扣案物品欄(2)之供將
    海洛因置入針筒所用之削尖吸管1 支，均係供施用毒品所用
    ，且係被告所有，此均據被告於本院審理時供明在卷，上開
    物品應依刑法第38條第1 項第2 款之規定，宣告沒收之。
據上論斷，應依刑事訴訟法第273 條之1 第1 項、第299 條第1
項前段，毒品危害防制條例第10條第1 項、第2 項、第18條第1
項前段，刑法第11條前段、第47條第1 項、第38條第1 項第2 款
、第51條第5 款，判決如主文。
本案經檢察官姚重珍到庭執行職務。
中　　華　　民　　國　　96　　年　　6 　　月　　29　　日
                  刑事第一庭  法　官　朱美璘
以上正本證明與原本無異
如不服本判決書應於送達後10日內向本院提出上訴狀
                              書記官　谷貞豫
中　　華　　民　　國　　96　　年　　7 　　月　　3 　　日
附錄本案論罪科刑法條：
毒品危害防制條例第10條
施用第一級毒品者，處 6 月以上 5 年以下有期徒刑。
施用第二級毒品者，處 3 年以下有期徒刑。
附表：
 ┌──┬─────┬──────┬────────────────────┐
 │編號│ 查獲時間 │  查獲地點  │   扣 案 物 品                          │
 ├──┼─────┼──────┼────────────────────┤
 │ 一 │95.11.02  │桃園縣大溪鎮│(1)甲基安非他命驗餘淨重0.3833公克。      │
 │    │15時45分  │和二路29巷14│(2)裝甲基安非他命所用包裝袋1 只。        │
 │    │          │號          │                                        │
 ├──┼─────┼──────┼────────────────────┤
 │ 二 │95.11.27  │同上        │(1)海洛因殘渣袋2只。                     │
 │    │13時10分  │            │(2)削尖吸管1支。                         │
 │    │          │            │(3)甲基安非他命驗餘淨重0.7094公克。      │
 │    │          │            │(4)裝甲基安非他命所用包裝袋1 只。        │
 └──┴─────┴──────┴────────────────────┘
